【裁判字號】    92,簡上,5
【裁判日期】    920522
【裁判案由】    給付貨款
【裁判全文】
臺灣臺南地方法院民事判決  九十二年度簡上字第五號
    上  訴  人  乙○○○
    被 上訴 人  甲○○
右當事人間請求給付貨款事件，上訴人對於中華民國九十一年十二月二日本院台南簡
易庭九十一年度南簡字第一一六二號第一審判決提起上訴，本院判決如左：
    主      文
上訴駁回。
第二審訴訟費用由上訴人負擔。
    事      實
甲、上訴人方面：
  一、聲明：求為判決：
            (一)原判決廢棄。
            (二)駁回被上訴人在第一審簡易之訴及假執行之聲請。
  二、陳述：除與原判決記載相同者，茲引用之外，補稱：
    （一）米的好壞是否合於食用，光憑肉眼根本無法判別，更何況是遭何種化學污
          染，一般人如何能夠光憑肉眼得知是何污染，因此被上訴人指稱所送之糯
          米交付上訴人時開封即可知悉，視為承認其所受領之物云云，並不成立，
          雖然肉粽內容物尚有豬肉、香菇等配料，惟菜粽除少許花生外，其餘均為
          糯米，又有眾多證人及經銷商指證消費者退貨事實，並有被上訴人提供簽
          單上明白註明退回三十五包三十公斤糯米，換言之，在還未使用完即告知
          被上訴人，且被上訴人認同上訴人所言米質確實有問題，上訴人同意被上
          訴人將三十五包瑕疵米退回，應是已達成和解，才會將證物由被上訴人領
          回，因為是同一批端午節使用之米，進貨時全部堆放一起混合，既然三十
          五包米被上訴人同意領回，就表示領回的三十五包米確實是瑕疵米，否則
          為何無條件退回。三十五包三十公斤的米有一千多公斤，不是少數，由此
          推論全部皆為瑕疵米，除了六月十五日十二包試用的好米以外，其餘皆是
          瑕疵米。
    （二）本案關鍵證人王文珍到庭證稱：「所有的經銷商及消費者都退貨，原來老
          闆娘要告他，我去跟被上訴人說這條帳就算了，我再回來告訴老闆娘，我
          已經跟對方『講好了』，不必再告，老闆娘因此決定不告了」，證人供詞
          得知原本是上訴人要告被上訴人貨品瑕疵所造成之金錢、商譽等損害賠償
          ，經證人出面說情，達成和解不再追究，整體意思表達被上人與上訴人達
          成和解，雖然未立任何書面文字，但這也是一般受害者疏忽之處，習慣上
          都是加害者要求開立，受害者才會被動開立，被上訴人未要求所以才沒開
          立。
    （三）於民國八十九年六月五日，被上訴人簽單上另有六月十五日出貨三十公斤
          米三十包，證人「孟君」是簽收人，指稱六月五日簽收時並沒有六月十五
          日之出貨三十包米，顯見六月十五日三十包米是被上訴人自己加上去的，
          更何況哪會有人胡塗到六月五日簽收時又同時叫六月十五日的貨一起簽收
          ，簽單上只有一次簽名，絕無可能叫二次貨，法律講求證據，被上訴人應
          主動提供交易時發票比對，或由稅捐機構提供之帳目比對，事實真相才可
          顯現，原審判決自有違誤。
  三、證據：除援用第一審所提證據外，補提台灣高等法院台南分院九十二年度上易
            字第五０號妨害自由等案件刑事判決影本一份。
乙、被上訴人方面：
  一、聲明：求為判決：駁回上訴。
  二、陳述：除與原判決記載相同者，茲引用之外，補稱：
    （一）被上訴人所送之米上訴人已受領無誤：
      １、依民法第三百五十六條第一項規定，買受人應按物之性質依通常程序從速
          檢查其所受領之物，如發現有應由出賣人負擔保責任之瑕疵時，應即通知
          出賣人，同條第二項買受人怠於為前項通知者，除依通常檢查不能發現之
          瑕疵外，視為承認其所受領之物，合先敘明。
      ２、依上訴人購買糯米之時間分別為五月六日、五月二十六日、六月二日、六
          月五日，上訴人通知被上訴人因糯米用的不合，僅於六月五日退糯米三十
          五包，則可知其餘之糯米並無問題，揆諸前開說明，上訴人已受領該糯米
          無誤。
    （二）被上訴人所送之米並無瑕疵：
          上訴人辯稱：因長期配合．．直接放入水沖洗．．待端午節發售．．粽子
          內部糯米發黃、變黑不能食用，均遭瑕疵退貨，原因係被上訴人送來之糯
          米有問題，全是超過十年以上過期之糯米云云，惟查：
      １、上訴人稱被上訴人送之糯米係十年以上之糯米，顯然可笑，茲因台灣位處
          亞熱帶氣候，庫存之米不可能超過二年以上，否則早已被蟲蛀殆盡，又豈
          非上訴人肉眼無法辨視，上訴人既可用水沖洗，又無生任何異狀，進而烹
          煮成粽，更將之出售，問題何在﹖上訴人所稱，顯不足採。
      ２、上訴人雖辯稱粽子內部糯米變黃、變黑不能食用，惟此錯係因上訴人烹煮
          過程不良，亦或保存不當所導致，且由於上訴人自承五月節粽子數量大，
          上訴人如何冷藏﹖不能因烹煮後食品出問題即直指被上訴人之米有問題。
    （三）上訴人無法證明其所售肉粽遭退貨：
      １、上訴人所售之粽子僅舉出有王金龍、黃麗珍為證，然依上訴人所言一百六
          十八包米可包五萬八千八百粒，證人王金龍吃了幾粒﹖
      ２、事實上上訴人已將被上訴人所送之糯米用罄，並製成粽子銷售，上訴人所
          言遭退貨，係五萬八千八百粒全遭退貨，還是僅有部分﹖上訴人均無法說
          明，並請上訴人證明退貨之原因係被上訴人之米造成，而非因上訴人己身
          之烹煮過程或冷藏程序出問題。
    （四）本件上訴人一開始主張係以米變黃、變黑無法食用之瑕疵而為抗辯，已不
          足採信，試問上訴人既能分辨米之種類，又解釋米之用途，且已經營肉粽
          生意十多年，怎麼可能分不出何種米適合包粽之用，顯見上訴人之辯詞與
          事實不符。
    （五）本件被上訴人係就上訴人所用罄之一百三十三包米，部分請求給付貸款，
          剩下之三十五包米係上訴人稱不合用，被上訴人亦馬上更換，足證米係可
          以換的，上訴人若真認米不合用，應即更換而非將米製成粽售出後，先以
          米變黃、變黑不能吃為由惡意賴債，今又改稱被上訴人係交付不合用之米
          ，顯係臨訟卸責之詞，無足採信。
    （六）上訴人所舉之證人皆無法證明被上訴人之米有問題，其一，證人所見為肉
          粽，非被上訴人所送之米。其二，肉粽不好吃原因太多，上訴人迄今仍無
          法證明被上訴人之米有瑕疵。其三，若米有問題，應即向上訴人反應，而
          非將米製成肉粽，待銷路不好分批送給垃圾車及養豬戶處理後，才又反過
          來指責上訴人之米有問題，顯悖於常理，矧因被上訴人亦稱說將肉粽送給
          孤兒院云云，如此反覆之供述顯係為圖卸免貨款債務所致，要難採信。
    （七）上訴人再辯稱米之斤兩不足及價格太貴云云，惟查，被上訴人從未要求上
          訴人一定要購買被上訴人之米，上訴人可逕行比價再作決定，至於斤兩不
          足之問題，若被上訴人真有上訴人所言情節，不可能會交易十多年，復觀
          糯米在五月節之時期一定會波動，吃米者怎可能不知米價，顯見上訴人所
          辯委無足採。
    （八）上訴人一再言被上訴人為何二年之中均未向其催討貸款云云，此更屬荒唐
          ，被上訴人一再至上訴人處催討貸款，上訴人卻一再藉詞搪塞，最後竟誣
          指被上訴人恐嚇，此如何可謂被上訴人未催討貨款﹖矧因該案已進入司法
          審理階段，甚至在調解時上訴人竟讓外力介入，除要求被上訴人放棄催討
          伊所欠之米錢外，復要求被上訴人再給伊十萬元，試問被上訴人賣米一個
          月能賺多少錢﹖上訴人動輒即要求被上訴人放棄辛苦之血汗錢外，再賠上
          訴人十萬元，被上訴人情何以堪，被上訴人為要求事理之平，不得不提起
          本訴。
    （九）綜上所述，上訴人一直無法證明被上訴人之米有瑕疵，又無法說明為何將
          被上訴人所交付之米用罄，盡用一些無關緊要之說詞，企圖延滯訴訟程序
          。
  三、證據：除援用第一審所提證據外，補提剪報影本一份、台灣高等法院台南分院
            九十二年度上易字第五０號刑事判決影本一份為證。
丙、本院依職權傳訊證人洪杜秀緞、謝伊湞，並調閱本院台南簡易庭九十一年度南簡
    字第九七七號請求給付貨款民事案卷。
    理      由
一、本件被上訴人起訴主張：上訴人分別於八十九年五月六日、五月二十六日、六月
    二日、六月五日及六月十五日，陸續向被上訴人訂購三十公斤裝之糯米五十八包
    、三十四包、三十四包、十二包、三十包，共計一百六十八包，上訴人除於同年
    六月十五日退貨三十五包外，餘均已用罄，貸款共計二十一萬八千二百五十元，
    迄未付款，迭經催討，上訴人均置之不理，爰依買賣契約法律關係起訴請求上訴
    人給付二十一萬八千二百五十元，及自起訴狀繕本送達翌日起至清償日止，按週
    年利率百分之五計算之利息等情。
二、上訴人則以：其向被上訴人購買糯米十多年，從未積欠貨款，八十九年端午節前
    夕，上訴人向被上訴人購買大量糯米，因兩造多年來長期配合皆靠誠信，並未檢
    查有無瑕疵，即直接放入水中沖洗，待於端午節全面發售後，經銷商及顧客打開
    粽子始發現內部糯米變黑、變黃，不能食用，全是超過十年以上過期之糯米，上
    訴人因而受有金錢損失一百七十六萬元（按每一包三十公斤糯米，可包三百五十
    粒粽子，一百六十八包糯米可包五萬八千八百粒粽子，以每粒三十元計算，共計
    一百七十六萬元），商譽損失更是難以估計，經告知被上訴人，僅更換三十五包
    米，最後由載貨司機王文珍從中協調，雙方達成和解，被上訴人不補償上訴人損
    失，上訴人亦無需給付本件貨款，從此生意不相往來。依此約定，被上訴人已不
    得再向上訴人請求貨款。另被上訴人所提八十九年六月五日簽收單之簽收人謝伊
    湞已證稱其簽收時，並未記載八十九年六月十五日出貨之三十包米，是該部分記
    載係被上訴人嗣後自行填載上去的。又八十九年六月五日被上訴人所送之十二包
    米係提供予上訴人試用，亦不得請求給付貨款等語資為抗辯。
三、本件被上訴人起訴時雖將被告即上訴人列為「劉金燕即天香肉粽菜粽專家」，惟
    上訴人並未以「天香肉粽菜粽專家」為商業之營利事業登記，業據上訴人陳述在
    卷，是「天香肉粽菜粽專家」即非實際存在之獨資或合夥商號，而本件買賣契約
    係由上訴人個人向被上訴人所訂立一節，亦為兩造所不爭執（見本院九十二年五
    月八日言詞辯論筆錄），是原審判決將被告列為「劉金燕即天香肉粽菜粽專家」
    ，該「天香肉粽菜粽專家」部分應屬贅載，合先敘明。
四、經查，被上訴人主張其因上訴人向其訂購糯米，而於八十九年五月六日、五月二
    十六日、六月二日、六月五日、六月十五日，分別交付每包均為三十公斤裝之糯
    米五十八包、三十四包、三十四包、十二包、三十包，共計一百六十八包糯米予
    上訴人，而上訴人除於同年六月十五日要求退貨三十五包外，餘糯米均已用罄，
    合計一百三十三包糯米貨款共計二十一萬八千二百五十元，上訴人迄未給付之事
    實，業據其提出估價單四紙為證，惟上訴人除否認曾於六月十五日收受三十包米
    外，並辯稱被上訴人於八十九年五月六日、五月二十六日、六月二日所交付之糯
    米均有瑕疵云云，則本件自應審酌被上訴人交付上訴人之糯米包數究為若干﹖又
    被上訴人所交付之糯米有無瑕疵﹖及被上訴人有無與上訴人達成和解，同意不再
    向上訴人請求本件貨款﹖爰分述如下：
  （一）按當事人主張之事實，經他造於準備書狀內或言詞辯論時或在受命法官、受
        託法官前自認者，無庸舉證。又自認之撤銷，除別有規定外，以自認人能證
        明與事實不符或經他造同意者，始得為之，民事訴訟法第二百七十九條第一
        、三項分別定有明文。
    １、查，被上訴人主張其已於前開時日交付上訴人一百六十八包糯米之事實，除
        據其提出估價單四紙為證外，並經上訴人於九十一年八月十五日、同年十月
        四日書狀內自認：被上訴人送來糯米一百六十八包等語屬實，上訴人雖於嗣
        後改稱其於八十九年六月十五日未受領被上訴人交付之三十包米云云，既為
        被上訴人所否認，則揆諸前開說明，上訴人自應就此部分自認之撤銷舉證證
        明與事實有何不符。
    ２、次查，上訴人雖以證人謝伊湞於被上訴人所提八十九年六月五日估價單上簽
        收時，估價單上尚無六月十五日送三十包米之記載，辯稱未於八十九年六月
        十五日受領三十包米云云，固經證人謝伊湞到庭證稱：「（提示八十九年六
        月五日估價單，當時簽名的內容為何﹖）我們通常不會簽寫日期，被上訴人
        拿來的估價單已經有寫日期，而且只有寫十二包米及退三十五包米，並沒有
        寫六月十五日送三十包米的部分」等語，惟證人謝伊湞與上訴人為母女關係
        ，其證詞是否有偏頗之虞，已非無疑，而被上訴人主張八十九年六月五日端
        午節前一日，因上訴人要求換米，乃由其配偶洪杜秀緞先行載送十二包米予
        上訴人，由訴外人王文珍點收，嗣於八十九年六月十五日端午節過後，再由
        被上訴人交付三十包米之同時，載回退換之三十五包米，並由證人謝伊湞簽
        名確認等情，業經證人洪杜秀緞到庭證述屬實（參本院九十二年三月十四日
        準備程序筆錄），亦與上訴人自承係被上訴人配偶洪杜秀緞在端午節前夕送
        十二包米來等語之情節相符（參同前筆錄），再觀諸證人謝伊湞證稱：「我
        簽被上訴人所提簽帳單的那一天，我到工廠配料，被上訴人已經在工廠．．
        我們並沒有要求要退米，而要將那些米當作證據，所以我本來不願意讓被上
        訴人載回，要將那些米作為證據，但被上訴人說他已經跟上訴人和解了，所
        以我就跟上訴人聯絡，上訴人跟我說他有跟被上訴人達成和解，被上訴人當
        時有載十二包米來，是我點收的，他說那十二包米是要給我們試用．．我並
        不認識被上訴人的太太，也從來沒有碰過她載米來」等語（參同前筆錄），
        亦徵證人謝伊湞偶遇被上訴人本人送米來及將三十五包米載回當日，係在上
        訴人所稱其已透過訴外人王文珍與被上訴人達成和解之日以後，亦即端午節
        過後（參同前筆錄上訴人之陳述），堪認被上訴人於端午節前委由證人洪杜
        秀緞交付予上訴人之十二包米確非由證人謝伊湞所簽收，是證人謝伊湞證稱
        上訴人退貨三十五包米予被上訴人當日，應為端午節過後之八十九年六月十
        五日，綜參上情，亦足徵被上訴人本人於當日交付之糯米包數應為三十包米
        ，而非證人謝伊湞所證述之十二包米，應堪論斷。則證人謝伊湞該部分之證
        言既與事實不符，上訴人以證人謝伊湞之證詞，辯稱其於八十九年六月十五
        日未受領三十包米云云，即不可採。
    ３、上訴人既無法證明其自認收受上訴人所交付之一百六十八包米與事實有何不
        符，則其嗣後改稱未於八十九年六月十五日受領三十包米云云，自不可採，
        而不得為自認之撤銷，是以，上訴人就被上訴人所主張之上開事實，應認已
        生自認之效力。
  （二）按當事人主張有利於己之事實者，就其事實有舉證之責任。但法律別有規定
        ，或依其情形顯失公平者，不在此限。民事訴訟法第二百七十七條定有明文
        。是買受人主張物之瑕疵擔保請求權者，仍應就買賣標的物有瑕疵一節負舉
        證之責。查，上訴人辯稱被上訴人於八十九年五月六日、五月二十六日、六
        月二日交付之糯米共計一百二十六包米有瑕疵云云，固經證人蔡黃麗珍於原
        審到庭證稱：「被告在八十九年端午節之前的米都不能吃，米都反黃，吃了
        會苦且米心不夠爛，從此以後生意就一落千丈到現在都沒有起色，我反應後
        米就有改善了．．是被告包好粽子給我們賣」「粽子米心都不透，打開來就
        散掉，米心不Ｑ，吃了有點會苦」等語（參原審卷九十一年九月十三日、九
        十一年十一月一日言詞辯論筆錄），證人王招治亦於原審證述：「在八十九
        年端午節前夕，粽子打開了都散掉了，客人退貨後，我們有打開看過，是粽
        子打開都散掉，米有無問題我不認得了」等語（參同前筆錄），及證人王文
        珍於原審證稱：「向被告（應係原告之誤載）訂的米有客戶反應，怎麼都蒸
        不爛還會苦」等語（參原審卷九十一年九月十三日言詞辯論筆錄），惟核諸
        前開證人所證述者均係在上訴人將糯米製成粽子，並經蒸煮之後之情形，縱
        或渠等之證詞為真，惟按肉粽或菜粽，一般除糯米外，尚參有花生（粉）、
        香菇等配料，且粽子之口味如何，實繫之於佐料之調味，而粽子米心是否熟
        透，亦與粽子蒸煮時間、火候控制等因素息息相關，是前開證人之證詞，均
        不足以證明被上訴人所交付之糯米有瑕疵。
  （三）次按買受人應按物之性質，依通常程序從速檢查其所受領之物，如發現有應
        由出賣人負擔保責任之瑕疵時，應即通知出賣人，買受人怠於為前項之通知
        者，除依通常之檢查不能發見之瑕疵外，視為承認其所受領之物，民法第三
        百五十六條亦定有明文。查，本件上訴人自承與被上訴人生意往來十餘年，
        又為專業之包粽業者，則其對包粽用之糯米外觀、品種應知之甚稔，倘被上
        訴人所交付尚未經上訴人使用之糯米，確為上訴人所指稱米色已變黃之過期
        米，則上訴人於受領時依通常之檢查，即可由外觀狀態查悉其所受領之糯米
        有瑕疵，則其豈會仍繼續使用由外觀即可知悉為過期之糯米包製粽子之理﹖
        上訴人既未從速檢查及通知被上訴人瑕疵一事，反而使用被上訴人所交付之
        糯米，揆諸前開說明，即視為上訴人承認其所受領之物，則其於使用後始辯
        稱被上訴人交付之糯米有瑕疵云云，自不足採。
  （四）上訴人雖又辯稱倘被上訴人交付之糯米無瑕疵，豈會讓上訴人退換三十五包
        米云云，惟上訴人係於每一次向被上訴人訂購之糯米將用罄時，始向被上訴
        人再訂購一節，為上訴人所自承（參本院九十二年二月十九日準備程序筆錄
        ），被上訴人既係陸續交付而非一次交付一百六十八包糯米予上訴人，則除
        上訴人已使用而視為承認其所受領之糯米外，餘未使用之部分，仍應由上訴
        人於每次受領時依通常程序從速檢查，並不因被上訴人嗣後在不同時間所交
        付之物有瑕疵，而得推論之前上訴人已使用而視為承認其所受領之物亦有瑕
        疵。又被上訴人於八十九年六月二日交付之三十四包米，上訴人雖於同年六
        月四日即就瑕疵一事通知被上訴人，惟該次交付之糯米是否有瑕疵，既經被
        上訴人所否認，仍應由上訴人就瑕疵一節舉證以實其說，且該次交付之糯米
        既未經上訴人使用，且大部分未經拆封，即交由被上訴人取回，並仍又再行
        出售，是被上訴人主張該批米經其檢查後雖無上訴人所指之瑕疵，惟因上訴
        人堅持換米，基於長久生意往來，仍同意退換等語，尚與常情無悖，自不得
        以被上訴人同意上訴人退回三十五包米一事，即遽認定該三十五包米有瑕疵
        。又縱或被上訴人該次所交付之糯米確有瑕疵，嗣後亦已應上訴人之要求全
        數退予被上訴人，並由被上訴人於八十九年六月五日另行交付上訴人自承無
        瑕疵之糯米十二包，及八十九年六月十五日再行交付三十包無瑕疵之米予上
        訴人，並經上訴人用罄，則上訴人嗣後自不得再就被上訴人另行交付無瑕疵
        之糯米拒付貨款。
  （五）上訴人再抗辯：被上訴人於八十九年六月五日所交付之糯米十二包，係供伊
        試用，應不計價，不得請求該部分貨款云云，惟為被上訴人所否認，上訴人
        就兩造曾合意上開糯米十二包係供試用，並不計入貨款乙節，復未能舉出任
        何證據以實其說，已難憑採。且觀諸上開糯米十二包亦依兩造平日交易慣例
        ，將之記載於估價單內，並由上訴人簽收，其上並未載有供試用之字句，益
        徵上訴人此部分之抗辯，與實情不合，尚非可採。
  （六）上訴人復辯稱：兩造已透過證人王文珍之協調達成和解，被上訴人同意不再
        向上訴人請求本件貨款云云，雖經證人王文珍於原審到庭證稱：「．．向被
        告訂的米有客戶反應，怎麼都蒸不爛還會苦，我拿了四、五粒給原告看，原
        告說扣款十萬元不收，且另外拿一份帳單給我回來請款，我回來告訴老闆娘
        （即上訴人），然後隔天原告載了米過來換，包數不少，但數量我已經忘了
        ，蒸了以後還是會苦，我跟老闆娘討論以後，原因是他偷斤減兩．．使我們
        的佐料味道過重，他載來的米我們沒有秤過，後來秤過後才知道，原來老闆
        娘要告他，我去跟原告講，原告說這條帳就算了，我再回來告訴老闆娘，我
        說我已經跟對方講好了不必再告，老闆娘因此決定不告了」等語（參原審卷
        九十一年九月十三日言詞辯論筆錄），惟證人王文珍係受僱於上訴人，難免
        有偏頗上訴人之虞，且證人王文珍證述係因被上訴人交付之糯米每包重量不
        足三十公斤致佐料味道過重，及被上訴人嗣後所更換之米蒸了以後仍有苦味
        等語，亦與上訴人所指米色變黃之瑕疵及被上訴人嗣後更換之米無瑕疵等情
        不符，是證人王文珍之證詞，尚不得遽採。再參諸被上訴人於九十一年三月
        間曾因向上訴人催討本件貨款，與上訴人發生糾紛，遭上訴人提出恐嚇告訴
        ，並經本院九十一年度易字第一０二七號、台灣高等法院台南分院九十二年
        度上易字第五０號判處拘役五十九日確定一節，有前開刑事判決書各一份在
        卷可佐，而上訴人於該刑事案警訊時係陳稱：「於農曆八十九年五月五日端
        午節前幾天，我向甲○○購買一批米（價值十餘萬元），經我加工成肉粽售
        出後發現甲○○賣我的米是過期的米，根本不能吃，於是我便把售出的肉粽
        回收，損失不少，之後甲○○陸續要向我收米錢，我拒絕付米錢並要他賠償
        我的損失，甲○○因此事在右述時地對我恐嚇」等語以觀（參原審卷附警訊
        筆錄），倘上訴人確已透過證人王文珍居中協調達成和解，則被上訴人嗣後
        又豈會數度向上訴人再行催討本件貨款﹖是證人王文珍之證詞尚無可採，上
        訴人辯稱已與被上訴人達成和解，被上訴人同意不再請求本件貨款云云，委
        無足採。
五、綜上所述，本件被上訴人主張其交付一百三十三包無瑕疵之糯米予上訴人等語為
    可採，上訴人所辯米有瑕疵及被上訴人同意不再請求本件貨款云云均無可取。則
    依買賣契約法律關係，被上訴人自得請求上訴人給付一百三十三包糯米之貨款。
    從而，被上訴人本於買賣契約法律關係，請求上訴人給付二十一萬八千二百五十
    元，及自起訴狀繕本送達翌日（即九十一年八月十三日）起至清償日止，按週年
    利率百分之五計算之利息，為有理由，應予准許。是則原審判命上訴人如數給付
    ，並依兩造之聲請分別酌定相當擔保金額宣告假執行及免為假執行，於法並無違
    誤。上訴意旨指摘原判決不當，求予廢棄改判，為無理由，應予駁回其上訴。
六、據上論結，本件上訴為無理由，依民事訴訟法第四百三十六條之一第三項、第四
    百四十九條第一項、第七十八條，判決如主文。
中      華      民      國    九十二    年      五      月    二十二    日
                              臺灣臺南地方法院民事第二庭
~B審判長法  官  蔡美美
~B      法  官  李銘洲
~B      法  官  林育幟
右正本證明與原本無異
本件不得上訴
中      華      民      國    九十二    年      五      月    二十二   日
~B法  院書記官  黃淑櫻


司法院資訊處製作；財團法人民間司法改革基金會備份。
